臺灣板橋地方法院刑事判決　　　　　　　　　　　　　九十三年度訴字第二二五號
　　公　訴　人　臺灣板橋地方法院檢察署檢察官
　　被　　　告　甲○○
右列被告因違反毒品危害防制條例案件，經檢察官提起公訴（九十二年度毒偵字第三
三九八號）本院判決如左：
    主  文
甲○○施用第一級毒品，累犯，處有期徒刑捌月；又施用第二級毒品，累犯，處有期
徒刑伍月；應執行有期徒刑壹年。
    事  實
一、甲○○前多次犯有賭博、違反肅清煙毒條例、竊盜、贓物等罪，其中於民國八十
    七年間，分別因竊盜、贓物案件，經本院各判處有期徒刑四月、三月，經上訴臺
    灣高等法院駁回確定，二者接續執行後，於八十八年十一月二十八日執行完畢；
    復因施用毒品案件，經本院於八十七年九月三十日以八十七年度訴字第三九二號
    裁定送觀察勒戒後，有施用毒品之傾向，再經本院於八十七年十月二十七日以同
    號裁定送強制戒治，嗣因強制戒治期滿，復經本院於八十九年五月十二日以八十
    七年度訴字第三九二號判決免刑，並於八十九年六月十二日確定；又因施用毒品
    案件，經本院於八十九年八月三十日以八十九年度毒聲字第五一六一號裁定送強
    制戒治，並經臺灣板橋地方法院檢察署檢察官以八十九年度毒偵字第五八一七號
    （起訴書誤載為八十九年度訴字第五八一七號）起訴書提起公訴，經本院於八十
    九年十二月十二日以八十九年度訴字第一七二九號判決有期徒刑八月，於九十年
    一月九日確定，並於九十一年九月十四日執行完畢。詎其仍不知悔改，於九十二
    年八月十二日晚上某時，在臺北縣新莊市○○路○地路邊（起訴書載為九十二年
    八月十三日為警採尿前二十六小時內某時，在不詳處所），將第一級毒品海洛因
    加水後，再以注射針筒注射手臂之方式，施用海洛因一次；又另行起意，於九十
    二年八月十三日凌晨二時五十分許回溯前八十八小時又四十分內某時（起訴書載
    為九十二年八月十三日為警採尿前九十六小時內某時），在不詳處所，以不詳方
    式施用第二級安非他命一次。嗣於九十二年八月十二日晚上七時三十分許，為警
    在臺北縣新莊市新泰三八四號三樓友人柯正德住處查獲，經警於九十二年八月十
    三日凌晨二時五十分許採其尿液送驗呈海洛因及安非他命代謝物陽性反應而悉上
    情。
二、案經臺北縣政府警察局移送臺灣板橋地方法院檢察署檢察官偵查起訴。
    理  由
一、右揭施用海洛因之事實，業據被告甲○○於本院審理中供承不諱，且被告於九十
    二年八月十二日為警查獲後，於同年月十三日凌晨二時五十分許所採集之尿液檢
    體，經送請台灣檢驗科技股份有限公司檢驗結果，呈海洛因代謝物命陽性反應，
    此有該公司濫用藥物尿液檢驗報告一件在卷可稽。另訊據被告則矢口否認有何施
    用安非他命之犯行，並辯稱：可能伊施用海洛因時，裝海洛因之塑膠袋含有安非
    他命殘渣，以致其尿液檢體含安非他命代謝物陽性反應云云。惟查：被告於九十
    二年八月十二日晚上七時三十分許，為警查獲後，於同年月十三日凌晨二時五十
    分許，採集之尿液檢體，經送請前開公司檢驗結果，亦呈甲基安非他命陽性反應
    ，此觀上開濫用藥物尿液檢驗報告自明；又安非他命經口服投與後約百分之七十
    於二十四小時內自尿中排出，約百分之九十於九十六小時內自尿中排出，且甲基
    安非他命成分之檢出與其投與方式、投與量、個人體質、採尿時間與檢測儀器之
    精確等諸多因素有關，因此僅憑尿液中呈安非他命陽性反應，並無法確實推斷吸
    食時間距採尿時間之長短，惟依據上述資料推斷，最長可能不會超過四日（此有
    行政院衛生署藥物食品檢驗局八十一年二月八日（八一）藥檢壹字第００一一五
    六號函可資參照），是被告既於前述之九十二年八月十三日凌晨二時五十分許所
    採集之尿液送驗結果，呈甲基安非他命陽性反應，顯見被告在前述採尿時間之前
    九十六時內，有一次施用安非他命之犯行，惟扣除其於九十二年八月十二日晚上
    七時三十分許為警查獲後至翌日凌晨二時五十分許，接受訊問至採尿前此段時間
    （即七小時又二十分內），不致有施用安非他命之行為，故依上開尿液檢驗報告
    及行政院衛生署藥物食品檢驗局函示之說明，被告於九十二年八月十二日晚上七
    時三十分許為警查獲前八十八小時又四十分內某時，確實有施用安非他命一次之
    犯行；另被告供稱伊施用海洛因後，已將裝海洛因之塑膠袋丟棄，本院無從調查
    是否其內含有安非他命殘渣，況且，安非他命數量如僅為殘渣，能否於被告尿液
    中驗出安非他命代謝物陽性反應，亦有疑義，足見被告所辯上情，顯屬卸責之詞
    ，不足採信。再被告前因施用毒品案件，經本院於八十七年九月三十日以八十七
    年度訴字第三九二號裁定送觀察勒戒後，有施用毒品之傾向，再經本院於八十七
    年十月二十七日以同號裁定送強制戒治，嗣因強制戒治期滿，復經本院於八十九
    年五月十二日以八十七年度訴字第三九二號判決免刑，並於八十九年六月十二日
    確定；又因施用毒品案件，經本院於八十九年八月三十日以八十九年度毒聲字第
    五一六一號裁定送強制戒治，並經臺灣板橋地方法院檢察署檢察官以八十九年度
    毒偵字第五八一七號起訴書提起公訴，經本院於八十九年十二月十二日以八十九
    年度訴字第一七二九號判決有期徒刑八月，於九十年一月九日確定，此有本院上
    開裁定、判決、臺灣高等法院被告全國前案紀錄表在卷足憑，足認被告經強制戒
    治執行完畢釋放後，五年內再犯施用毒品罪。罪證明確，被告犯行洵堪認定。
二、按毒品危害防制條例分別將海洛因、安非他命列為第一、二級毒品管制，不得非
    法製造、運輸、販賣、轉讓、施用或持有，被告違反此項規定，施用第一級毒品
    海洛因及第二級毒品安非他命之行為，核係觸犯同條例第十條第一項之施用第一
    級毒品罪及同條第二項之施用第二級毒品罪。又被告持有海洛因及安非他命之低
    度行為，應為其施用之高度行為所吸收，均不另論罪。又被告行為後，毒品危害
    防制條例業經立法院於九十二年六月六日修正通過，並經總統於九十二年七月九
    日公布，並自公布後六個月（即九十三年一月九日）生效施行，就被告所為前開
    犯行，比較修正前後之毒品危害防制條例第十條第一項、第二項之規定均屬相同
    ，修正前之規定並未有利於被告，是依刑法第二條第一項前段規定，自應適用修
    正後即裁判時之毒品危害防制條例第十條第一項、第二項規定予以論罪。末查：
    被告前多次犯有賭博、違反肅清煙毒條例、竊盜、贓物等罪，其中於八十七年間
    ，分別因竊盜、贓物案件，經本院各判處有期徒刑四月、三月，經上訴臺灣高等
    法院駁回確定，二者接續執行後，於八十八年十一月二十八日執行完畢；復因施
    用毒品案件，經本院於八十九年十二月十二日以八十九年度訴字第一七二九號判
    決有期徒刑八月，於九十年一月九日確定，並於九十一年九月十四日執行完畢，
    此有臺灣高等法院被告全國前案紀錄表在卷足憑，其受有期徒執行完畢後五年以
    內再犯有期徒刑以上之本案二罪，皆為累犯，均應依刑法第四十七條規定加重其
    刑。另被告所犯上開二罪，犯意各別，行為互殊，應分論併罰。爰審酌被告之品
    行、智識程度、施用海洛因、安非他命戕害身心、對社會治安可能之危害程度甚
    鉅、其吸用之次數，及被告前因施用毒品案件經送觀察、勒戒、強制戒治後，經
    判決免刑、有期徒刑確定後，猶不思戒除惡習，仍一再施用海洛因、安非他命，
    惡性非輕，以及被告犯罪後之態等一切情狀，各量處如主文所示之刑，以示懲儆
    ，並依刑法第五十一條第五款規定定其應執行之刑。
據上論斷，應依刑事訴訟法第二百九十九條第一項前段，毒品危害防制條例第十條第
一項、第二項，刑法第十一條前段、第二條第一項前段、第四十七條、第五十一條第
五款，判決如主文。
本案經檢察官程秀蘭到庭執行職務。
中      華      民      國    九十三    年      四      月     二十     日
                                      臺灣板橋地方法院刑事第十四庭
                                          審判長法  官  趙義德
                                                法  官  張江澤
                                                法  官  絲鈺雲
右正本證明與原本無異
如不服本判決應於送達後十日內向本院提出上訴狀
                                                書記官  陳秀慧
中      華      民      國    九十三    年      四      月     二十一   日
附錄本案論罪科刑法條全文：
毒品危害防制條例第十條：
施用第一級毒品者，處六月以上五年以下有期徒刑。
施用第二級毒品者，處三年以下有期徒刑。
